# 求助陈版：非控股股东捐赠，控股股东长投处理方法

提问人：18850183625 时间：2020-07-28 17:15:00
陈版您好，业务背景如下：
1 、A公司为C公司的控股股东，B公司为C公司的小股东（持股比例5%）。
2 、A公司与C公司均未实际出资。
3 、A公司以成本法核算长期股权投资（目前为 0 ）。
4 、B公司向C公司进行非货币资产捐赠，C公司作为资本公积-资本溢价处理。
5 、A公司账面对增加的资本公积根据持股比例计算的金额，调增长期股权投资账面余额。
问题：A公司长投账务处理是否可行？是否有相关依据？
谢谢陈版！

回答人：chenyiwei
因为A对C的长投采用成本法核算，C接受少数股东捐赠不改变A对C的投资成本，故在A的合并报表层面，对该事项应不做账务处理。